臺灣士林地方法院刑事判決　　　　　　100年度審訴字第582號
公　訴　人　臺灣士林地方法院檢察署檢察官
被　　　告　劉昌讓
上列被告因違反毒品危害防制條例案件，經檢察官提起公訴（10
0 年度毒偵字第1536號），被告於準備程序中就被訴事實為有罪
之陳述，本院合議庭裁定由受命法官獨任改依簡式審判程序審理
，並判決如下：
    主  文
劉昌讓施用第一級毒品，累犯，處有期徒刑壹年。
    事  實
一、劉昌讓前因施用毒品案件，經本院以91年度毒聲字第1363號
    裁定送觀察、勒戒後，認無繼續施用毒品之傾向，於民國92
    年1 月10日釋放出所，並經臺灣士林地方法院檢察署檢察官
    以91年度毒偵字第1378號為不訴處分確定。再因施用毒品案
    件，經本院以92年度毒聲字第585 號裁定送觀察、勒戒後，
    認有繼續施用毒品之傾向，再經本院以92年度毒聲字第776
    號裁定令入戒治處所施以強制戒治，於93年1 月9 日因毒品
    危害防制條例修正而釋放出所，刑責部分經本院以92年度士
    簡字第1217號判決處有期徒刑6 月確定，並於94年11月4 日
    執行完畢。另因竊盜案件，經本院以96年度易字第556 號判
    決處有期徒刑8 月確定（下稱甲案）；因偽造文書案件，經
    本院以95年度訴字第450 號判決處有期徒刑3 月確定（下稱
    乙案）；又因施用第一級、第二級毒品案件，經本院以96年
    度訴字第483 號判決各判處有期徒刑7 月（共2 罪）、3 月
    （共2 罪），各減為有期徒刑3 月又15日（共2 罪）、1 月
    又15日（共2 罪），應執行有期徒刑7 月確定（下稱丙案）
    。甲、乙、丙案嗣經本院以96年度聲減字第3242號裁定，就
    甲、乙2 案減刑並與丙案合併定其應執行刑為有期徒刑1 年
    確定。又因施用第一級、第二級毒品案件，經本院以97年度
    訴字第415 號判決各判處有期徒刑7 月（共2 罪）、4 月，
    應執行有期徒刑1 年4 月確定；另因詐欺案件，經本院以97
    年度易字第889 號判決處有期徒刑4 月，並經臺灣高等法院
    以97年度上易字第1692號判決駁回上訴確定；復因竊盜案件
    ，經本院以97年度士簡字第981 號判決處有期徒刑4 月確定
    ，上開施用毒品、詐欺、竊盜罪經臺灣高等法院以99年度聲
    字第31號裁定應執行有期徒刑1 年10月確定，並與前開應執
    行刑即有期徒刑1 年接續執行，於99年7 月23日縮短刑期假
    釋出監，假釋中付保護管束，至99年11月30日保護管束期滿
    未經撤銷假釋，視為執行完畢（於本件構成累犯）。另於
    100 年間，又2 次因施用第一級毒品案件，經本院分別以
    100 年審訴字第311 號判決處有期徒刑8 月確定、100 年度
    審訴字第378 號判決處有期徒刑8 月確定。詎其仍不知悔改
    ，復基於施用第一級毒品海洛因之犯意，於100 年6 月29日
    某時許，在臺北市士林區○○○路○ 段150 巷11號4 樓住處
    內，以針筒注射方式，施用第一級毒品海洛因1 次。嗣因屬
    列管毒品應受尿液採驗人口，經警通知並經其同意採集尿液
    送驗，結果呈嗎啡、可待因陽性反應，始悉上情。
二、案經臺北市政府警察局士林分局報告臺灣士林地方法院檢察
    署檢察官偵查起訴。
    理  由
一、本件係經被告劉昌讓於本院當庭表示認罪，而以簡式審判程
    序加以審理，有本院100 年10月7 日準備程序筆錄及審判筆
    錄附卷足憑，則依據刑事訴訟法第273 條之2 、第159 條第
    2 項之規定，不適用傳聞法則有關限制證據能力之相關規定
    ，合先敘明。
二、上開犯罪事實，有以下證據可證：
  (一)被告劉昌讓之自白；
  (二)應受尿液採驗人尿液檢體採集送驗紀錄表（檢體編號WＺ0000
    0000000 號）；
  (三)台灣尖端先進生技醫藥股份有限公司100 年7 月18日濫用
    藥物檢驗報告1 紙（尿液檢體編號WＺ00000000000號）。
三、核被告劉昌讓所為，係犯毒品危害防制條例第10條第1 項之
    施用第一級毒品罪。被告於施用第一級毒品海洛因前持有之
    低度行為為施用之高度行為所吸收，不另論罪。又被告有上
    開事實欄所載前科執行情形，此有臺灣高等法院被告前案紀
    錄表1 份在卷可憑，其於前案有期徒刑執行完畢後，5 年以
    內故意再犯有期徒刑以上之本罪，為累犯，應依法加重其刑
    。爰審酌被告曾有多次施用毒品之前科，且經觀察、勒戒及
    強制戒治程序，仍無法戒除毒癮，復又觸犯本件犯行，顯示
    其無戒絕之決心，又本件被告僅施用第一級毒品海洛因1 次
    ，係傷害自身健康，所生危害非鉅，且犯後已坦承犯行，態
    度尚屬良好等一切情狀，認公訴人求處有期徒刑1 年2 月稍
    嫌過重，量處如主文所示之刑，以資懲儆。
據上論斷，應依刑事訴訟法第273 條之1 第1 項、第299 條第1
項前段，毒品危害防制條例第10條第1 項，刑法第11條前段、第
47條第1 項，判決如主文。
本案經檢察官靳開聖到庭執行職務。
中    華    民    國   100    年    10    月    14    日
                  刑事第一庭法  官  徐文瑞
以上正本證明與原本無異。
如不服本判決，應於收受判決後10日內向本院提出上訴書狀，並
應敘述具體理由；其未敘述上訴理由者，應於上訴期間屆滿後20
日內向本院補提理由書（均須按他造當事人之人數附繕本）「切
勿逕送上級法院」。
                            書記官  張茹茵
中    華    民    國   100    年    10    月    17    日
附錄本案論罪科刑法條之依據：
毒品危害防制條例第10條第1項
施用第一級毒品者，處6 月以上5 年以下有期徒刑。